臺灣彰化地方法院刑事判決　　　　　　　94年度訴字第1057號
公　訴　人　臺灣彰化地方法院檢察署檢察官
被　　　告　甲○○
上列被告因違反毒品危害防制條例案件，經檢察官提起公訴（94
年度毒偵字第1015號、第2530號），本院依刑事訴訟法第273條
之1第1項之規定，裁定改依簡式審判程序判決如下：
    主  文
甲○○連續施用第壹級毒品，累犯，處有期徒刑壹年貳月，扣案
之海洛因伍包（合計毛重約貳點伍公克，含包裝袋伍個）沒收銷
燬之；又連續施用第貳級毒品，累犯，處有期徒刑柒月，扣案之
安非他命伍包（合計毛重約貳拾伍公克，含包裝袋伍個）沒收銷
燬之；主刑部分，應執行有期徒刑壹年捌月。
    事  實
一、甲○○前因施用毒品案件，經依本院裁定送觀察、勒戒後，
    認為有繼續施用毒品傾向，另經本院裁定強制戒治，嗣因戒
    治成效良好，經評定認為無繼續戒治之必要，再經本院裁定
    停止戒治並宣告所餘戒治期間付保護管束後，於民國89年3
    月2日即因停止戒治出所，後因保護管束期滿未經撤銷而以
    強制戒治執行完畢論，並由臺灣彰化地方法院檢察署檢察官
    於89年9月15日，以89年度戒毒偵字第1039號為不起訴處分
    確定，復因施用第二級毒品安非他命案件，除經本院依聲請
    將其裁定送強制戒治外，另由台灣彰化地方法院檢察署檢察
    官依法對之聲請簡易判決處刑，嗣經本院彰化簡易庭於90年
    8月7日，以90年度彰簡字第479號判處有期徒刑3月，如易科
    罰金，以300元折算1日確定，而其強制戒治滿3月後，其成
    效復經評定為合格，認為無繼續戒治必要，再經本院依聲請
    裁定停止戒治，並宣告所餘戒治期間內付保護管束，惟其於
    上開停止戒治付保護管束期間，又因施用第一級毒品案件，
    除經本院撤銷其停止戒治，並令其再度入所執行強制戒治外
    ，另經本院於91年11月20日，以91年度訴字第902號判處有
    期徒刑10月確定，嗣於92年4月2日其強制戒治執行完畢出所
    後，旋即於同日入監執行上開有期徒刑，二案接續執行至93
    年3月8日即因縮短刑期假釋出獄，嗣於93年4月7日因假釋期
    滿未經撤銷假釋而以執行完畢論。後又因施用第一級毒品及
    第二級毒品案件，分別於93年12月9日及94年2月24日，經本
    院以93年度訴字第1582號及94年度彰簡字第175號判決，各
    判處有期徒刑1年及有期徒刑5月確定（現正執行中）。惟其
    仍不知悔改，復基於施用第一級毒品海洛因之概括犯意，自
    93年12月9日某時起，至94年5月13日下午16時許止，在其位
    於彰化縣彰化市○○里○○街20號之1之住所處及彰化縣彰
    化市○○路火車站廁所內等地，以將海洛因摻入香煙後點燃
    吸食之方式，連續施用第一級毒品海洛因多次，平均每4至5
    個小時即施用一次；其另基於施用第二級毒品安非他命之概
    括犯意，於94年2月24日下午16時許起，至94年5月13日下午
    16時許止，亦在其上開住所處及彰化縣彰化市火車站廁所內
    等地，以將安非他命置於玻璃管內燒烤加熱之方式（玻璃管
    已據甲○○丟棄而滅失），連續施用第二級毒品安非他命多
    次，平均每1、2天施用一次，嗣先於93年12月23日下午17
    時30分許，為警在彰化縣彰化市○○路○段898號『復華銀行
    』將之查獲，並當場扣得第二級毒品安非他命2包（合計毛
    重約19.6公克）；另於94年5月13日晚上22時30分許，為警
    在彰化縣彰化市○○路○段551號前將之查獲，並當場扣得海
    洛因5包（合計毛重約2.5公克）及安非他命3包（合計毛重
    約5.4公克）後，始知上情。
二、案經彰化縣警察局彰化分局報告臺灣彰化地方法院檢察署檢
    察官偵查起訴。
    理  由
一、訊據被告甲○○對其前揭連續施用第一級及施用第二級毒品
    之犯罪事實均坦白承認，且其先後2次為警查獲時，分別經
    警採集其尿液送驗，檢驗結果分呈嗎啡及甲基安非他命陽性
    反應以及嗎啡陽性反應，此有彰化縣衛生局煙毒尿液檢驗成
    績書2紙附卷可稽，並有海洛因5包（合計毛重約2.5公克）
    及安非他命5包（合計毛重約25公克）扣案可相佐證；此外
    ，復有刑案資料查註紀錄表、全國施用毒品案件紀錄表及上
    述本院93年度訴字第1582號判決書各1份在卷可考，足認其
    自白與事實相符而得採信，是被告犯行堪予認定，應依法予
    以論科。
二、核被告甲○○所為，係犯毒品危害防制條例第10條第1項、
    第2項之施用第一級、第二級毒品罪。其施用毒品前、後持
    有毒品之行為，已為其施用毒品犯行所吸收，不另論處。又
    其先後多次施用第一級、第二級毒品之犯行，均時間緊接、
    所犯構成要件相同，顯皆係基於概括犯意而為之，均應依連
    續犯之規定論以一罪，並各依法加重其刑。再被告前因施用
    第二級毒品安非他命案件，經本院彰化簡易庭以90年度彰簡
    字第479號判處有期徒刑3月，如易科罰金，以300元折算1日
    確定；又因施用第一級毒品案件，另經本院以91年度訴字第
    902號判處有期徒刑10月確定，嗣二案接續執行至93年3月8
    日因縮短刑期假釋出獄，甫於93年4月7日因假釋期滿未經撤
    銷假釋而以執行完畢論，此有臺灣彰化地方法院檢察署被告
    之刑案資料查註紀錄表1份在卷可參，其於受有期徒刑之執
    行完畢後，5年以內再犯本件有期徒刑以上之罪，為累犯，
    二罪均應依法遞加重其刑。其所犯二罪間，犯意各別、行為
    互殊，應分別論罰。爰審酌被告犯罪之動機、目的、方法、
    手段、所生危害，其前有多次施用毒品之犯罪記錄，品行不
    佳，且經送戒毒處分及判決徒刑後，卻仍未能改其施用毒品
    之惡習，顯係欠缺戒除毒癮之決心，難予輕縱，及其犯後對
    其犯行坦白承認，態度尚稱良好等一切情狀，分別量處如主
    文所示之刑，並定其應執行之刑，以示懲儆。至扣案之海洛
    因5包（合計毛重約2.5公克）及安非他命5包（合計毛重約
    25公克）係毒品，而用以包裝上開毒品之包裝袋合計10個，
    因其上附著之毒品已難以析離，自應全部視為毒品，均為違
    禁物，應依同條例第18條第1項前段宣告沒收並諭知銷燬之
    。至被告施用第二級毒品安非他命所用之玻璃管，已據被告
    丟棄而滅失，此業據被告供明在卷，故本院自無從併與宣告
    沒收，附此敘明。
三、據上論斷，應依刑事訴訟法第273條之1第1項、第299條第1
    項前段，毒品危害防制條例第10條第1項、第2項、第18條第
    1項前段，刑法第11條前段、第56條、第47條、第51條第5款
    ，判決如主文。
本案經檢察官林裕斌到庭執行職務。
中　　華　　民　　國　　94　　年　　8 　　月　　 5　　日
                  刑事第一庭         法　官  葛永輝
以上正本證明與原本無異。
如不服本判決，應於判決送達後十日內，向本院提出上訴狀（須
附繕本）。
中　　華　　民　　國　　94　　年　　8 　　月　　5 　　日
                                     書記官  施惠卿
附錄本案論罪科刑法條全文：
毒品危害防制條例第10條施用第1級毒品者，處6月以上5年以下
有期徒刑。
施用第2級毒品者，處3年以下有期徒刑。
